Inventaris van het archief van de Interdepartementale Coördinatiecommissie voor de Openluchtrecreatie en het Toerisme (INCORET) en zijn taakvoorganger, 1958-1976
Nationaal Archief, Den Haag
- Openluchtrecreatie 1945-1996, 051
  - Het desgevraagd of uit eigen beweging adviseren van de ministers belast met de openluchtrecreatie en Economische Zaken ten aanzien van te treffen maatregelen en voorzieningen op de terreinen van de openluchtrecreatie en het toerisme. 1962-1975, 41
    - Coördinatie van lopende en voorgenomen onderzoeken., 1963-1971; 115; -1.855.6; pak
    - Overzicht van ingekomen stukken en verzoeken om documentatie van de Interdepartementale Coördinatiecommissie voor Openluchtrecreatie en Toerisme (INCORET) aan derden., 1963-1973; 189; -1.855.6
    - Diverse publicaties, (internationale) studies en nota's met betrekking tot openluchtrecreatie., 1963-1975; div. nrs
      - 1963-1965, 141; pak
      - 1968-1969, 142
      - 1969, 143
      - 1970, 144; pak
        Met 3 tekeningen, aan te vragen onder de inv. nrs. 412 - 414.
      - 1970, 145
      - 1970-1971, 146; pak
      - 1971, 147; pak
      - 1971-1975, 148; pak
    - Werkgroep Hygiënische Voorzieningen bij Recreatieve Projecten, met als taak de bestudering van hygiënische voorzieningen bij recreatieve projecten., 1964-1970; 52; -1.855.618
    - Informatiebulletins met betrekking tot het internationale AIT-congres (l'Alliance Internationale de Tourisme) aangaande vrije tijd en toerisme., 1966; div. nrs
      - Engelse informatiebulletins, 1966, 112; -1.855.6
      - Franse informatiebulletins, 1966, 111; -1.855.6
    - Werkgroep Onderzoek, met als taak het vergaren en begeleiden van diverse (wetenschappelijke) onderzoeken met betrekking tot openluchtrecreatie., 1966; 50; -1.855.618
    - Onderzoek naar en totstandkoming van het plan Orvelte, gemeente Westerbork., 1966-1967; 125; -1.855.618
    - Werkgroep Nationale Parken, met als taak het verrichten van onderzoek naar de status van nationale parken., 1967; 54; -1.855.618
    - Werkgroep (Bestemming) Oppervlaktewateren, met als taak het verrichten van onderzoek aangaande de bestemming van oppervlaktewateren., 1967-1968; 47; -1.855.618
      Met 3 tekeningen, aan te vragen onder de inv. nrs. 332 - 334.
    - Bezoek van Duitse bewindslieden aan de Interdepartementale Coördinatiecommissie voor Openluchtrecreatie en Toerisme (INCORET)., 1967-1969; 118; -1.855.6